【裁判字號】    99,易,2104
【裁判日期】    990930
【裁判案由】    竊盜
【裁判全文】
臺灣板橋地方法院刑事判決              99年度易字第2104號
公  訴  人  臺灣板橋地方法院檢察署檢察官
被      告  甲○○
上列被告因竊盜案件，經檢察官提起公訴（99年度偵字第16454
號），被告於準備程序中就被訴事實為有罪之陳述，經告知簡式
審判程序之旨，並聽取當事人之意見後，本院裁定進行簡式審判
程序，並判決如下：
    主      文
甲○○竊盜，累犯，處有期徒刑月，如易科罰金，以新臺幣壹
仟元折算壹日；又竊盜，累犯，處有期徒刑月，如易科罰金，
以新臺幣壹仟元折算壹日；應執行有期徒刑肆月，如易科罰金，
以新臺幣壹仟元折算壹日。
    事實及理由
一、本件犯罪事實及證據，均引用如附件檢察官起訴書之記載，
    並補充如下：
  (一)前科事實補充：「甲○○：1.於民國92年間，因竊盜案件，
    經本院以92年度易字第1310號判決判處有期徒刑1 年確定；
    2.於92年間，又因違反毒品危害防制條例案件，經本院以92
    年度訴字第1440號判決判處有期徒刑10月確定；上開1.、2.
    所示之二罪刑，復經本院裁定合併定應執行有期徒刑1 年9
    月確定，送監執行於94年9 月8 日縮刑期滿執行完畢；3.於
    95年間，因違反毒品危害防制條例案件，經本院以95年度訴
    字第1652號判決判處有期徒刑1 年，復經臺灣高等法院以95
    年度上訴字第3155號判決駁回上訴確定；4.於95年間，因竊
    盜案件，經本院以95年度訴字第641 號判決判處有期徒刑1
    年2 月確定灣高等法院以95年度上訴字第3155號判決駁回上
    訴確定；5.於95年間，因竊盜案件，經本院以95年度簡字第
    7657號判決有期徒刑4 月確定；前揭3.、4.、5.所示之二罪
    刑，復經臺灣高等法院以96年度聲減字第1771號裁定依序減
    為有期徒刑6 月、7 月、2 月確定，再就所減之有期徒刑6
    月、7 月部分，合併定應執行徒刑1 年（另有未合併定定之
    有期徒刑2 月）確定；6.於96年間，因違反藥事法等案件，
    經本院以96年度訴字第3273號判決分別判處有期徒刑3 月、
    8 月，減為有期徒刑1 月又15日、4 月，應執行有期徒刑5
    月確定；7.於96年間，因竊盜案件本院以96年度易字第1605
    號判決判處有期徒刑10月，減為有期徒刑5 月確定；8.於97
    年間，因偽證案件，經本院以97年度訴字第1788號判決判處
    有期徒刑6 月，復經臺灣高等法院以97年度上訴字第3271號
    判決駁回上訴，再經最高法院以98年度臺上字第497 號判決
    駁回上訴確定；上開6.至8.所示之數罪刑，復經臺灣高等法
    院以98年度聲字第1898號裁定定應執行期徒刑1 年2 月確定
    ；9.於96年間，因違反毒品危害防制條例案件，經本院以96
    年度訴字第270 號判決判處有期徒刑1 年1 月，復經臺灣高
    等法院以96年度上訴字第1630號判決駁回上訴，再經最高法
    院以96年度臺上字第4432號判決駁回上訴確定，又經臺灣高
    等法院以96年度聲減字第3527號裁定減為有期徒刑6 月又15
    日確定；前開3.至9.所示之數罪刑，送監接續執行於98年9
    月9 日縮刑期滿執行完畢；10.於96年間，因贓物等案件，經
    本院以96年度訴字第3279號判決分別判處有期徒刑4 月、3
    月，減為有期徒刑2 月、1 月又15日確定，復經本院以99年
    度聲字第2684號裁定合併應執行有期徒刑3 月確定；11.於99
    年間，因竊盜案件，經本院以99年度簡字第331 號判決判處
    有期徒刑5 月，復經本院以99年度簡上字第248 號判決駁回
    上訴確定；12.於99年間，因竊盜案件，經本院以99年度易字
    第657 號判決分別判處有期徒刑8 月、8 月、8 月、8 月、
    8 月、4 月、4 月、4 月、7 月、7 月、3 月，應執行有期
    徒刑2 年8 月，復經臺灣高等法院以99年度上易字第1270號
    判決駁回上訴確定（上開10.至12.所示之數罪刑，現經送監接
    續執行）。
  (二)起訴書之犯罪事實一之(二)補充：「甲○○係持其所有之鑰匙
    1 支，竊取車號DX-0526 號自用小貨車，得手後再將該支鑰
    匙隨手丟棄而滅失」。
  (三)證據補充：「被告甲○○於本院審理時之自白」。
二、核被告所為，係犯2 次刑法第320 條第1 項之竊盜罪。被告
    有如前開一之(一)之1.至9.所示之犯罪科刑及執行情形，有臺
    灣高等法院被告前案紀錄表在卷可稽，其於上開有期徒刑執
    行完畢後5 年內，故意再犯本案有期徒刑以上之二罪，均為
    累犯，皆應依刑法第47條第1 項之規定，加重其刑。爰審酌
    被告不思正當工作以獲取財物，妄想以竊盜手段竊取財物，
    其觀念偏差，有待矯治，兼衡其智識、品行及犯後坦承犯行
    ，已知悔悟等一切情狀，分別量處如主文所示之刑，並均諭
    知易科罰金之折算標準，再合併定其應執行刑及諭知易科罰
    金之折算標準。
三、依刑事訴訟法第273 條之1 第1 項、299 條第1 項前段、第
    310 條之2 、第454 條第2 項，刑法第320 條第1 項、第41
    條第1 項前段、第51條第5 款，刑法施行法第1 條之1 第1
    項、第2 項前段，判決如主文。
四、如不服本判決應於收受判決後10日內向本院提出上訴書狀，
    並應敘述具體理由。其未敘述上訴理由者，應於上訴期間屆
    滿後20 日 內向本院補提理由書（均須按他造當事人之人數
    附繕本）「切勿逕送上級法院」。
本案經檢察官高智美到庭執行職務。
中    華    民    國    99    年    9     月    30    日
                  刑事第二十庭  法  官  鄧雅心
以上正本證明與原本無異。
                                書記官  王小芬
中    華    民    國    99    年    9     月    30    日
附錄本案論罪科刑法條
中華民國刑法第三百二十條
意圖為自己或第三人不法之所有，而竊取他人之動產者，為竊盜
罪，處五年以下有期徒刑、拘役或五百元以下罰金。
意圖為自己或第三人不法之利益，而竊佔他人之不動產者，依前
項之規定處斷。
前二項之未遂犯罰之。
附件（起訴書）：

司法院資訊處製作；財團法人民間司法改革基金會備份。
